# 陈版及各位大虾，产品销售包含升级许可等服务，收入确认

提问人：lxch119 时间：2022-05-17 21:55:35
A公司是服务器产品经销商，销售服务器产品，合同约定销售产品，同时配套会有升级许可服务，在合同里以清单形式注明产品价格和升级服务的价格。
升级许可服务费一般是 36 个月（设备销售后，升级许可服务属于强制配套，不予退款）。
A公司在产品交付客户验收后，产品单独确认收入，升级许可费按期摊销确认收入，
该种收入确认方法是否恰当，还是一次性全部确认收入？

回答人：chenyiwei
需要了解：如果不提供升级配套服务，是否不影响已有设备的正常使用？即对于用户而言，理论上是对于是否升级有选择权的（即使款项已支付且不能退款）？
如果是，则升级服务构成单独的履约义务，应在后续服务期间内确认该部分收入。但收入的确认模式可能并非直线法摊销，而是按照预计升级次数和时间，并在每次提供升级服务时确认该次服务对应的收入。